【裁判字號】    98,聲,117
【裁判日期】    980327
【裁判案由】    返還提存物
【裁判全文】
臺灣嘉義地方法院民事裁定               98年度聲字第117號
聲  請  人  寅○○
相  對  人  辛○○
            丁○○
            丑○○
            巳○○
            卯○○
            午○○
            辰○○
            戊○○
            甲○○○
            子○○
            乙○○○
            壬○○
            庚○○
            丙○○○
            己○○
            癸○○
上列聲請人聲請返還提存物事件，本院裁定如下：
    主  文
聲請駁回。
聲請程序費用由聲請人負擔。
    理  由
一、按訴訟終結後，供擔保人證明已定20日以上之期間，催告受
    擔保利益人行使權利而不行使者，法院應依供擔保人之聲請
    ，以裁定命返還其提存物，民事訴訟法第104條第1項第3款
    前段定有明文。前開規定，於其他依法令供訴訟上之擔保者
    準用之；同法第106條前段亦有規定。
二、本件聲請意旨略以：聲請人前與相對人辛○○、丁○○及相
    對人丑○○、巳○○、卯○○、午○○、辰○○、戊○○、
    甲○○○、子○○、乙○○○、壬○○、庚○○、丙○○○
    、己○○、癸○○等之被繼承人簡耀發間因本院90年度執字
    第6774號強制執行事件，聲請人對之提起第三人異議之訴（
    即本院91年度訴字第791號案），並依本院91年度聲字第845
    號民事裁定，提存新臺幣60萬元為相對人辛○○、丁○○及
    上述相對人丑○○等14人之被繼承人簡耀發供擔保（即本院
    91年度存字第1315號提存事件），聲請停止前揭執行程序在
    案。茲因上開第三人異議之訴業經臺灣高等法院臺南分院以
    92年度上字第251號及最高法院駁回確定在案，訴訟業已終
    結，聲請人並於97年11月27日定20日之期間催告受擔保利益
    人即相對人行使權利而相對人迄未行使，爰依法聲請返還提
    存物等語，並提出存證信函、郵件回執原本、本院91年度聲
    字第845號民事裁定、提存書、收據等件影本為證。
三、經查，聲請人前揭主張關於相對人強制執行、供擔保停止強
    制執行程序、及上開第三人異議之訴業經最高法院於94年3
    月10日以94年度台上字第409號裁定上訴駁回確定等事實，
    業據本院調取該等強制執行、提存、聲請停止強制執行及本
    院91年度訴字第791號第三人異議之訴事件等卷宗查明屬實
    ，應為真正。又聲請人主張其已定20日之期間催告相對人辛○○行使權利，上開催告復於97年11月28日送達相對人辛○○，而其迄未行使等情，有存證信函、郵件回執、本院民事
    科查詢表附卷可按，亦為可採。然查，本件相對人丁○○及
    本提存事件之原受擔保利益人簡耀發之繼承人即相對人丑○○、巳○○、卯○○、午○○、辰○○、戊○○、甲○○○
    、子○○、乙○○○、壬○○、庚○○、丙○○○、己○○
    、癸○○部分，因聲請人於聲請狀中已陳明其依相對人丁○○及癸○○戶籍地寄發存證信函，均因拒收而遭退回等語，
    並提出上開以「招領逾期」為由經退回之未拆封存證信函為
    憑，據此，自難認聲請人前開催告相對人丁○○及癸○○限
    期行使權利之意思表示已合法送達該等相對人，是聲請人既
    未對相對人全體均為上述催告限期行使權利之意思表示，揆
    諸首揭說明，聲請人聲請返還上開擔保金，即於法未合，不
    應准許。
四、依民事訴訟法第95條、第78條，裁定如主文。
中    華    民    國    98    年    3     月    27    日
                   民事第一庭法  官  游悅晨
如對本裁定抗告須於裁定送達後10日內向本院提出抗告狀
以上正本證明與原本無異
中    華    民    國    98    年    3     月    27    日
                             書記官  張富


司法院資訊處製作；財團法人民間司法改革基金會備份。
